【裁判字號】    98,上易,954
【裁判日期】    980707
【裁判案由】    贓物
【裁判全文】
臺灣高等法院臺中分院刑事判決         98年度上易字第954號
上  訴  人  臺灣臺中地方法院檢察署檢察官
被      告  丙○○
上列上訴人因被告贓物案件，不服臺灣臺中地方法院98年度易字
第323號中華民國98年3月9日第一審判決（起訴案號：臺灣臺中
地方法院檢察署97年度偵字第28431號），提起上訴，本院判決
如下：
    主  文
上訴駁回。
    事  實
一、丙○○曾違反毒品危害防制條例案件，經臺灣臺中地方法院
    於96年5月21日以96年度簡字第131號判處有期徒刑3月確定
    ，於96年6月8日執行完畢，詎其仍不知悔改，緣丙○○所使
    用自用小客車之4152-LP車牌2面，因交通違規，經監理機關
    註銷，而無法駕駛上述自用小客車，遂要求羅志晟（業經臺
    灣臺中地方法院判處有期徒刑七月確定）提供車牌供其使用
    ，羅志晟竟基於意圖為自己不法所有之犯意，於97年10月間
    某日之日間，在甲○○位於臺中縣太平市○○○○○街156
    號居處之地下室內，持其所有客觀上對人之生命、身體造成
    危險，可供兇器使用之扳手1支（未扣案），竊取甲○○使
    用OH-9108自用小客車之車牌2面，得手後，旋即97年10月間
    某日，在丙○○位於臺中縣太平市○○路337巷10號11樓住
    處，將甲○○所使用之上述2面車牌交予丙○○，丙○○明
    知該2面車牌，係屬來路不明之贓物，仍收受後，將之懸掛
    於上開遭註銷車牌之自小客車上使用。嗣於97年11月24日凌
    晨1時50分許，丙○○駕駛懸掛OH-9108車牌之自用小客車
    ，內載不知情之友人曹紳緯，行經臺中市○區○○路與篤行
    路之交岔路口，為警查獲，並扣得上述車牌2面（業經甲○
    ○領回）。
二、案經甲○○訴由臺中市警察局第一分局報告臺灣臺中地方法
    院檢察署檢察官偵查起訴。
    理  由
一、上開犯罪事實，業據被告丙○○於偵查、原審及本院審理時
    坦承不諱，核與告訴人即證人甲○○、證人曹紳緯、證人羅
    志晟羅分別於警詢、偵查、或原審審理時證述之情節相符，
    並有贓物認領保管單、查獲現場圖、查獲照片附卷可佐，足
    證被告之自白與事實相符，本件事證明確，被告犯行，洵堪
    認定。
二、核被告丙○○之犯行，係犯刑法第349條第1項之收受贓物罪
    。查被告丙○○曾違反毒品危害防制條例案件，經臺灣臺中
    地方法院於96年5月21日以96年度簡字第131號判處有期徒刑
    3月確定，於96年6月8日執行完畢，有臺灣臺中地方法院檢
    察署刑案資料查註紀錄表及臺灣高等法院被告前案紀錄表各
    1份在卷可憑，其於五年內，故意再犯本件有期徒刑以上之
    罪，為累犯，應依刑法第47條第1項規定，加重其刑。
三、原審審酌被告素行不良，其為貪圖一時便利，收受告訴人甲
    ○○所失竊之車牌後，供己懸掛使用，助長竊盜不良風氣，
    更造成失主尋回物品之困難，危害社會大眾財產安全等一切
    情狀，量處拘役三十日，並諭知易科罰金之折算標準。認事
    用法均無不合，量刑亦屬妥適，應予維持。檢察官上訴意旨
    略以：原判決事實、理由欄均為累犯之認定，然主文欄未諭
    知累犯，主文與理由不符，顯屬違背法令云云。惟查原判決
    於事實、理由，已認定被告係屬累犯，並予加重其刑，主文
    漏未記載「累犯」之旨，雖有瑕疵，惟此係屬顯然之誤寫，
    且不影響原判決之本旨，非不可經由裁定方式予以更正。而
    原審法院業於98年4月27日以裁定更正，有該裁定正本在卷
    可稽，則原判決之瑕疵既已補正，檢察官之上訴，即難認有
    理由，應予駁回。
據上論結，應依刑事訴訟法第368條，判決如主文。
本案經檢察官乙○○到庭執行職務。
中    華    民    國    98    年    7     月    7     日
            刑事刑十一庭  審判長法  官  陳  朱  貴
                                法  官  胡  文  傑
                                法  官  郭  同  奇
以上正本證明與原本無異。
不得上訴。
                                書記官  康  孝  慈
中    華    民    國    98    年    7     月    8     日


司法院資訊處製作；財團法人民間司法改革基金會備份。
